Inventaris van het archief van het Nederlandse Consulaat te Lugano, 1923-1948
Nationaal Archief, Den Haag
Consulaat Lugano (Zwitserland)
Consulaat Lugano
1923-1948
Z26065
0.50 meter; 14 inventarisnummers.
Normale geschreven, getypte en gedrukte documenten, geen bijzondere handschriften.
Nationaal Archief, Den Haag
Consulaat Lugano 1923
Het Nederlandse Consulaat te Lugano in Zwitserland werd opgericht in 1923. In het archief zijn extracten te vinden uit de volgende registers van de Burgerlijke Stand: Geboorte (1927-1936), Huwelijk (1923-1946) en Overlijden (1927-1936). Tevens is er een lijst uit 1944 met namen van Nederlandse gevangenen in Duitse en Japanse concentratiekampen en een lijst van Nederlanders die in het Duitse leger gediend hebben.
Archiefvorming
Geschiedenis van de archiefvormer
De consulaire ambtenaren belast met de leiding van de Nederlandse vertegenwoordiging in Lugano waren:
K.G.W. baron van Wassenaer, 1923-1937
S. Gaastra, 1937-1948.
In 1923 werd het consulaat in Lugano opgericht. Onder het ressort vielen de Zwitserse kantons: Lugano en Berganzona.
Geschiedenis van het archiefbeheer
Het archief is in 1993 overgedragen aan het Algemeen Rijksarchief, met een openbaarheidsbeperking op inv.nr. 13.
De rechtstitel is (nog) onbekend
Inhoud en structuur van het archief
MAISAO-WOTAP; 2.05
Selectie en vernietiging
Het archief van de Nederlandse vertegenwoordiging bestond uit 5 meter. Tijdens de inventarisatie is 4,8 meter vernietigd. Dit is geschied volgens de Vernietigingsbeschikking 1960 van het Ministerie van Buitenlandse Zaken.
Aanwijzingen voor de gebruiker
Openbaarheidsbeperkingen
Deels openbaar, deels beperkt openbaar (A).
Materiële beperkingen
Aanvraaginstructie
Openbare archiefstukken kunnen online worden aangevraagd en gereserveerd. U kunt dit ook via de terminals in de studiezaal van het Nationaal Archief doen. Om te kunnen reserveren dient u de volgende stappen te volgen:
U maakt een profiel aan op www.gahetna.nl, en logt vervolgens in
Via de archiefinventaris (alleen de beschrijvingen met rode nummers) selecteert u het gewenste archiefstuk door op de knop 'Reserveren' te klikken
In het volgende scherm geeft u aan op welke dag u het archiefstuk wilt inzien
Indien u zich bevindt in de studiezaal en een tafelnummer heeft ontvangen kunt u dit nummer vermelden. Als u geen tafelnummer heeft kunt u tafelnummer 777 laten staan
Vervolgens bevestigt u uw reservering door deze te versturen.
Verwant materiaal
Beschikbaarheid van kopieën
Beschrijving van de series en archiefbestanddelen
- Afschrift van een koninklijk besluit inzake de oprichting van een consulaat in Lugano, alsmede de benoeming van K.G.W. baron van Wassenaer als consul., 1923; 1; 1 stuk
- Stukken betreffende bewijzen van het Nederlanderschap., 1923-1948; 2; 1 pak
- Aantekeningen inzake Nederlanders, die met het consulaat Lugano in aanraking zijn geweest., 1923-1924; 3; 1 katern
- Extracten uit het register van huwelijken van de burgelijke stand in Zwitserland (vertalingen)., 1924-1936; 4; 1 omslag
- Brieven van Prins Hendrik aan de consul K.G.W. baron van Wassenaer., 1925-1930; 5; 1 omslag
- Extracten uit het register van sterfgevallen van de burgelijke stand in Zwitserland (vertalingen)., 1927-1936; 6; 1 omslag
- Stukken betreffende nalatenschappen van Nederlanders in Zwitserland., 1927-1939; 7; 1 omslag
- Extracten uit het register van geboorten van de burgelijke stand in Zwitserland (vertalingen)., 1928-1936; 8; 1 omslag
- Stukken betreffende het Algemeen Nederlandsch Verbond ter bevordering van de Nederlandse stam., 1937-1940; 9; 1 omslag
- Circulaires van het gezantschap inzake de toestand in bezet Nederland., 1940-1941; 10; 1 omslag
- Ingekomen stukken van het gezantschap inzake het vrijwillig dienstnemen van Nederlanders in het buitenland bij de Koninklijke Landmacht of Koninklijke Marine., 1941; 11; 1 omslag
- Ingekomen stuk van het gezantschap "Bern" inzake de werkzaamheden van de afdeling vluchtelingen., 1942; 12; 1 stuk
- Lijst van Nederlanders, die in het Duitse leger gediend hebben., 1943-1944; 13; 1 stuk
  Openbaarheid beperkt tot 1 januari 2020
- Lijsten van Nederlandese gevangenen in Duitse en Japanse concentratiekampen., 1944; 14; 1 omslag